臺灣臺北地方法院民事裁定　九十一年再易字第四○號
　　聲　請　人　乙○○
　　相　對　人　甲○○
右當事人間聲請再審事件，聲請再審人對於本院民國九十一年七月十七日本院九十一
年度簡上字第一二一號確定裁定聲請再審，本院裁定如左：
    主      文
再審聲請駁回。
再審聲請費用由聲請人負擔。
    理      由
一、本件聲請再審意旨略以：本院命聲請再審人補繳裁判費之補費裁定，係由訴外人
    邱美仁收受，聲請再審人就本院九十一年度簡上字第一二一號民事事件，係委任
    陳俊傑律師為訴訟代理人，上開補費裁定之送達地址，雖係陳俊傑律師之事務所
    地址，然收件人邱美仁並非陳俊傑律師之受僱人，陳俊傑律師事務所受僱人僅有
    劉巧華，是上開補繳裁判費之裁定既送達於非訴訟代理人陳俊傑律師受僱人邱美
    仁處，顯非合法送達，原確定裁定法院遽認聲請再審人未依裁定補繳裁判費，而
    以不合上訴程式駁回上訴，自屬民事訴訟法第四百九十六條第一款適用法規顯有
    錯誤之情形，該違誤顯然足以影響原確定裁定，又聲請再審人係在閱卷後方知本
    院九十一年度簡上字第一二一號九十一年七月十七日裁定有上開適用法規顯有錯
    誤之情形存在，聲請再審人自得於三十日之法定期限內依法聲請再審云云。
二、經查：
（一）按裁定已經確定，而有民事訴訟法第四百九十六條第一項或第四百九十七條之
      情形者，得準用再審程序之規定，聲請再審，民事訴訟法第五百零七條定有明
      文，而再審之訴，應於三十日之不變期間內提起，前項期間，自判決確定時起
      算。但再審之理由知悉在後者，自知悉時起算，民事訴訟法第五百條第一項、
      第二項分別定有明文。本院九十一年度簡上字第一二一號民事事件，該訴訟訴
      訟標的金額僅新台幣六十六萬四千五百元，其上訴利益未逾民事訴訟法第四百
      六十六條第一項規定，依民事訴訟法第四百三十六條之二第一項規定，不得向
      最高法院提起上訴或抗告，依民事訴訟法第三百九十八條第二項規定，本應於
      裁定送達時確定，惟聲請人陳稱，其係在閱卷後方知本院九十一年度簡上字第
      一二一號九十一年七月十七日裁定有適用法規顯有錯誤之情形存在，而經核閱
      本院九十一年度簡上字第一二一號民事卷宗可知，聲請再審人係在九十一年八
      月八日方由委任律師陳俊傑聲請閱卷，此有委任狀、律師專用傳真聲請閱卷單
      各乙份附於本院九十一年簡上字第一二一號民事卷宗可參，可認聲請再審人應
      於其委任之訴訟代理人閱卷後，方知悉本院九十一年度簡上字第一二一號
     九十一年六月十九日補費裁定之送達情形，聲請人陳稱其係在委任律師閱卷後
      方知本院九十一年度簡上字第一二一號九十一年七月十七日民事裁定有其所稱
      之適用法規顯有錯誤之情形存在，尚屬可採，聲請再審人於九十一年九月二日
      向本院聲請再審，此有本院收文戳蓋於聲請再審人聲請狀可查，應認聲請再審
      人本件聲請再審，尚在三十日之不變期間內，合先敘明。
（二）次按民事訴訟法第四百九十六條第一項第一款固規定：「適用法規顯有錯誤者
      」可為再審理由，然所謂適用法規顯有錯誤，係指確定判決或裁定就事實審法
      院所確定之事實而為法律上判斷，有適用法規顯有錯誤之情形而言，又按同法
      第一百三十七條規定，送達於住居所、事務所或營業所不獲會晤應受送達人者
      ，得將文書付與有辨別事理能力之同居人或受僱人，而所謂受僱人，即繼續地
      為僱用人服勞務之受僱人，判斷是否為受僱人並不以法律上有無個別僱傭契約
      為斷，更不以有無向勞工保險局辦理投保單位被保險人登記為要件。
（三）聲請人於本院九十一年度簡上字第一二一號民事事件，係委任陳俊傑律師為訴
      訟代理人，而觀之附於本院九十一年度簡上字第一二一號民事卷宗之送達回證
      可知，本院九十一年度簡上字第一二一號九十一年六月十九日之補費裁定，係
      向劉俊傑律師於委任狀上留存之地址「台北市○○路七一號六樓」送達，由訴
      外人邱美仁以受僱人之身分於九十一年六月二十六日收受該補費裁定，邱美仁
      並在該送達回證上蓋章，且記載「代」。聲請再審人則陳稱陳俊傑律師係為幫
      某營造廠處理法律業務，而臨時進駐設於台北市○○路七一號六樓之營造廠，
      陳俊傑律師並以該址為事務所地址，該營造廠之人員均已遷移，僅留邱美仁代
      收郵件，本院九十一年度簡上字第一二一號九十一年六月十九日命聲請再審人
      補繳上訴費用裁定送達當日，因陳俊傑律師事務所收受信件之人員，需辦理其
      他業務外出不在事務所內，可能因此方由邱美仁收受該裁定等語（見本院九十
      一年十月十六日準備程序筆錄）。
（四）由聲請人上開陳述之內容可知，聲請人之訴訟代理人陳俊傑律師之事務所，係
      與該營造廠設在同一地址，陳俊傑律師係為幫該營造廠處理法律事務方將事務
      所設在該營造廠內，而邱美仁則為該營造廠有權代為收受書信之人，於九十一
      年六月二十六日因陳俊傑律師事務所之人員均不在，而由邱美仁代為收受本院
      九十一年度簡上字第一二一號九十一年六月十九日補費裁定，故邱美仁方收受
      本院九十一年度簡上字第一二一號九十一年六月十九日補費裁定，衡諸常情，
      律師事務所需收受郵件之機率相當高，而郵差每日送達郵件之時間亦大抵固定
      ，則陳俊傑律師事務所之人員在需收受郵件之情況下，於郵差將送達郵件之時
      間外出，可認陳俊傑律師事務所之受僱人員已將收受送達文書之權限授與邱美
      仁，依民事訴訟法第一百三十七條規定，應於邱美仁收受本院九十一年度簡上
      字第一二一號九十一年六月十九日補費裁定時，即生送達陳俊傑律師之效力，
      至於陳俊傑律師是否以雇主身份為邱美仁投保勞工保險，邱美仁與陳俊傑律師
      間是否有僱傭契約存在，均對本院九十一年度簡上字第一二一號九十一年六月
      十九日裁定業已生送達效力不生影響。又相對人聲請訊問負責投遞系爭補費裁
      定之郵務人員等語，惟其待證事實係「該郵務人員是否有查證邱美仁為應受送
      達人之受僱人」，然觀之附於本院九十一年度簡上字第一二一號民事卷宗九十
      一年六月十九日補費裁定送達回證可知，邱美仁已在該送達回執上勾選其為受
      僱人而收受系爭補費裁定，本院認無訊問該送達郵務人員之必要。
三、從而，本院九十一年簡上字第一二一號九十一年六月十九日命聲請人補繳上訴費
    用裁定，已於九十一年六月二十六日送達聲請再審人委任之訴訟代理人，聲請再
    審人未依該裁定補繳上訴費用，此有查覆表乙份附於本院九十一年度簡上字第一
    二一號民事卷宗可查，本院於九十一年七月十七日自得以聲請人未補繳上訴費用
    裁定駁回聲請人之上訴，是本院九十一年度簡上字第一二一號九十一年七月十七
    日駁回聲請人上訴裁定，並無聲請人所指摘適用法規顯有錯誤之處，聲請人本件
    再審之聲請，即屬無據。
四、據上論結，本件再審之聲請，為無理由，爰依民事訴訟法第九十五條、第七十八
    條，裁定如主文。
中　　　華　　　民　　　國　　九十一　　年　　　十　　　月　　　　二十一日
                                            民事第三庭
                                            　  審判長   法    官　 楊絮雲
                                                         法    官   林振芳
                                                         法    官   黃書苑
右正本係照原本作成
本裁定不得抗告
中　　　華　　　民　　　國　　九十一　　年　　　十　　　月　　　　二十一日
                                                           書記官   趙淑華
